【裁判字號】    94,訴,1733
【裁判日期】    950111
【裁判案由】    違反槍砲彈藥刀械管制條例等
【裁判全文】
臺灣彰化地方法院刑事判決              94年度訴字第1733號
公  訴  人  臺灣彰化地方法院檢察署檢察官
被      告  乙○○
選任辯護人  鄭秀珠律師
上列被告因違反槍砲彈藥刀械管制條例案件，經檢察官提起公訴
（94年度偵字第6407號），本院判決如下：
    主  文
乙○○未經許可，寄藏手槍，累犯，處有期徒刑捌年陸月，併科
罰金新臺幣貳拾伍萬元，罰金如易服勞役，以罰金總額與陸個月
之日數比例折算。扣案如附表二所示之物及黑紅相間手提袋壹只
均沒收之。
    事  實
一、乙○○前於民國（下同）92年間，因違反槍砲彈藥刀械管制
    條例案件，經本院於92年7月30日以92年度訴字第700號判決
    判處有期徒刑1年4月，併科罰金新臺幣（下同）60,000元確
    定，於92年9月8日入監執行，並於93年11月29日縮短刑期假
    釋出監並付保護管束，甫於94年2月2日保護管束期滿未經撤
    銷，視為執行完畢。詎仍不知悔改，明知具有殺傷力之槍枝
    及可供槍枝使用之子彈，非經主管機關許可，不得寄藏之，
    竟於89年初某日，在其位於彰化縣福興鄉○○村○○街286
    號之住處，受綽號「黑人」之薛生山（已歿）之委託，寄藏
    美國BERETTA廠製92FS型口徑9mm制式半自動手槍（槍枝管制
    編號為0000000000號）、具殺傷力之仿BERETTA廠92FS半自
    動手槍製造之玩具手槍換裝土造金屬槍管而成之改造手槍（
    槍枝管制編號為0000000000號）、仿SIG SAUER廠P220型半
    自動手槍製造之金屬玩具手槍換裝土造金屬槍機、槍管而成
    之改造手槍（槍枝管制編號為0000000000號）、仿BERETTA
    廠M9型半自動手槍製造之玩具手槍換裝金屬槍身、滑套、土
    造槍管而成之改造手槍（槍枝管制編號為0000000000號）及
    M16改造空氣長槍（槍枝管制編號0000000000號）各1支、制
    式子彈（口徑9mm）15顆、土造金屬彈殼加裝直徑8.8mm金屬
    彈頭而成之土造子彈3顆、制式霰彈槍子彈（12 GAUGE）1
    顆，並將上開具殺傷力之槍、彈均藏匿在上址住處3樓之儲
    藏室內。嗣於94年8月10日晚間7時50分許，乙○○騎乘車牌
    號碼KSE─007號機車，欲載運裝有上開槍、彈之2只手提袋
    至他處藏匿時，途經彰化縣福興鄉廈粘村裕農橋東端之福興
    宮土地公廟前，因見其堂弟甲○○在該處飲酒，乙○○隨即
    下車，並隨身攜帶其中1只裝有上開改造空氣長槍、制式半
    自動手槍及改造手槍各1支等物之黑色手提袋，在該處與甲○○一同飲酒，並向甲○○展示該只手提袋內裝有改造空氣
    長槍，適有巡邏員警經過，見狀而欲向前逮捕，乙○○即趁
    亂將該只手提袋交給甲○○，並叫甲○○趕快丟棄，甲○○
    （甲○○湮滅刑事證據罪部分業經本院以94年度簡字第190
    號判決判處罪刑確定）為圖湮滅乙○○持有上開槍、彈犯行
    之證據，旋拿起該只手提袋，快跑至裕農橋上，將該只手提
    袋丟入橋下之河水中。嗣經警自裕農橋河道內起獲該只黑色
    手提袋及在乙○○所騎乘之上開機車查獲另1只手提袋，並
    扣得具有殺傷力之上開槍、彈及瓦斯鋼瓶（詳如附表一）及
    不具殺傷力之玩具手槍1支（槍枝管制編號為0000000000號
    ）、霰彈槍子彈4顆、半成品子彈4顆、鋼珠1包、塑膠子彈1
    包等物，始知上情。
二、案經彰化縣警察局鹿港分局報請臺灣彰化地方法院檢察署檢
    察官偵查起訴。
    理  由
一、訊據被告乙○○對上揭犯罪事實迭於警詢、偵訊、本院準備
    程序及審理時均坦承無訛，核與同案被告甲○○於警詢、偵
    訊中之供述或證述及證人丙○○於本院審理時之證述相符，
    又扣案之(1)美國BERETTA廠製92FS型口徑9mm制式半自動手槍
    （槍枝管制編號為0000000000號）1支，機械性能良好，可
    擊發同口徑制式子彈，認具殺傷力；(2)仿BERETTA廠92FS 半
    自動手槍製造之玩具手槍換裝土造金屬槍管而成之改造手槍
    （槍枝管制編號為0000000000號）及仿SIG SAUER廠P220 型
    半自動手槍製造之金屬玩具手槍換裝土造金屬槍機、槍管而
    成之改造手槍（槍枝管制編號為0000000000號）各1支，機
    械性能良好，可擊發適用子彈，認均具殺傷力；(3)仿BERE
    TTA廠M9型半自動手槍製造之玩具手槍換裝金屬槍身、滑套
    、土造槍管而成之改造手槍（槍枝管制編號為0000000000號
    ），經將送鑑零件組裝成槍枝後，可擊發適用之子彈使用，
    認具殺傷力；及(4)M16改造空氣長槍（槍枝管制編號0000000
    000號）1支，以小型二氧化碳高壓鋼瓶內氣體為發射動力，
    其單位面積動能足以穿入人體皮肉層，認具殺傷力；(5)制式
    子彈（口徑9mm）15顆、土造金屬彈殼加裝直徑8.8mm金屬彈
    頭而成之土造子彈3顆及制式霰彈槍子彈（12 GAUGE）1顆，
    可擊發，均具殺傷力等情，有內政部警政署刑事警察局94
    年8月11日刑鑑字第0940122094號函文所附之槍彈鑑定書及
    該局94年9月29日刑鑑字第0940137937號函文各1份在卷可稽
    ，是以本件事證明確，被告上開犯行堪以認定。
二、寄藏手槍罪為繼續犯，於其終止寄藏之前，犯罪行為仍在繼
    續實施之中，其間法律縱有變更，但其行為既繼續實施至新
    法施行以後，自無行為後法律變更之可言，自無刑法第2條
    第1項之適用，應逕行依裁判時之新法處罰（最高法院89年
    度台非字第186號、90年度台上字第6237號判決意旨可資參
    照）。查槍砲彈藥刀械管制條例曾於94年1月26日修正公布
    ，並於同年月28日生效，惟被告乙○○寄藏槍彈之行為係繼
    續至同年8月10日止，其行為既繼續實施至新法施行之後，
    揆諸前揭說明，自無刑法第2條第1項之適用，先此敘明。故
    核被告所為，係犯槍砲彈藥刀械管制條例第7條第4項、第8
    條第4項之未經許可，寄藏手槍、可發射子彈具有殺傷力之
    改造槍枝及空氣槍罪，及同條例第12條第4項之未經許可，
    寄藏子彈罪。又按寄藏及持有，均係將物置於自己實力支配
    之下，僅寄藏必先有他人之持有行為，而後始為之受寄代藏
    而已，故寄藏之受人委託代為保管，其保管之本身，亦屬持
    有，不過，此之持有係受寄之當然結果。槍砲彈藥刀械管制
    條例既將持有與寄藏為分別之處罰規定，則單純之持有，固
    不包括寄藏，但寄藏之受人委託代為保管，其保管之本身所
    為之持有，既係寄藏之當然結果，法律上自宜僅就寄藏行為
    包括之評價，不宜另就持有予以論罪（參照最高法院74年台
    上字第3400號判例意旨），是被告以一寄藏之行為而同時持
    有制式手槍1支、改造槍枝3支、空氣長槍1支、制式子彈15
    顆、土造子彈3顆及制式霰彈槍子彈（12 GAUGE）1顆，其持
    有之行為，係其寄藏行為之當然結果，不再論以未經許可持
    有手槍、改造槍枝及空氣槍罪及未經許可持有子彈罪。再被
    告以一寄藏行為同時觸犯未經許可，寄藏手槍罪、未經許可
    ，寄藏改造槍枝及空氣槍罪，及未經許可，寄藏子彈罪，為
    想像競合犯，應依刑法第55條之規定，從一重之未經許可，
    寄藏手槍罪處斷。被告前於92年間，因違反槍砲彈藥刀械管
    制條例案件，經本院於92年7月30日以92年度訴字第700號判
    決判處有期徒刑1年4月，併科罰金60,000元確定，於92年9
    月8日入監執行，並於93年11月29日縮短刑期假釋出監付保
    護管束，甫於94年2月2日保護管束期滿未經撤銷，視為執行
    完畢，此有臺灣高等法院被告前案紀錄表1份在卷可按，其
    受有期徒刑之執行完畢，5年以內再犯本件有期徒刑以上之
    罪，為累犯，應依刑法第47條之規定加重其刑。
三、公訴人雖起訴被告係於94年7月間某日，以13,000元之價格
    ，自網路上購得具殺傷力之改造空氣長槍1支（槍枝管制編
    號為0000000000號），而認該未經許可、持有空氣槍之行為
    ，與前揭被告受綽號「黑人」之薛生山委託，寄藏手槍、改
    造槍枝及子彈之行為係屬數罪，應分論併罰。訊據被告則否
    認有自網路上購買改造空氣長槍之情，辯稱：該改造空氣長
    槍係於89年間受綽號「黑人」之友人薛生山委託而寄藏等語
    。按被告或共犯之自白，不得作為有罪判決之唯一證據，仍
    應調查其他必要之證據，以察其是否與事實相符，刑事訴訟
    法第156條第2項定有明文；又犯罪事實之證明，不論係直接
    證據或間接證據，須於一般人均不致有所懷疑而得確信其為
    真實之程度，始得據為有罪之認定，倘其證明尚未達於此程
    度而仍有合理懷疑存在時，本諸無罪推定之原則，自應為被
    告無罪之判決，故附加於自白之佐證，亦須達於無合理懷疑
    之程度，且非只增強自白之可信性為已足，仍須具備構成犯
    罪要件事實之獨立證據，亦即除自白外，仍應有足可證明犯
    罪之必要證據，因此，無被告自白之案件，固應調查必要之
    證據，即已有被告自白之案件，亦須調查其他必要之證據，
    以察其是否與事實相符（最高法院91年度台上字第7496 號
    判決意旨可參）。查：
（一）證人丙○○於本院審理時具結證稱：「（是否曾在乙○○
      家遇到綽號「黑人」？）有，只有一次。」、「（黑人本
      名？）薛生山。」、「（你見到綽號「黑人」那次，乙○○與綽號「黑人」他們二人在做什麼？）八十九年過年年
      初，我去乙○○家找他泡茶，泡茶到一半，綽號「黑人」
      拿壹個黑色手提袋去，裡面有壹支長槍，還有幾支短槍。
      」、「（是否記得裡面確實有長槍？）確實，我之前有槍
      砲前科，對槍比較瞭解，他拿去時，我有看到。」、「（
      綽號「黑人」的長相？）不高，跟我差不多高，我身高
      169 公分，比我瘦，我現在58公斤，他比我黑，髮型我不
      記得了。」、「（黑色手提袋裡面有什麼東西？）綽號「
      黑人」有將手提袋打開，與乙○○一起看，我有看到裡面
      有壹支長槍，還有好幾支短槍。」、「（長槍有多長？）
      外型與M16的長槍一樣，就跟我們當兵拿的槍差不多。」
      、「（手提袋裡面有多少東西？）有好幾支槍，壹支長的
      ，好幾支短的。」、「（可否比出長槍的長度？）槍支約
      這麼長，包括槍托、槍管。（證人當庭以雙手比出槍管長
      度，由庭務員當庭丈量約90公分）」、「（你說有好幾支
      短的，約有幾支？）大概四、五支有。」、「（槍枝顏色
      ？）我有看到壹支銀白色，其他包括長槍都是黑色的。」
      、「（該手提袋的樣式？）我只記得黑色的，大小樣式及
      是否有拉鍊，我已經忘記了。」，證人丙○○自92年2月7
      日（即本案尚未查獲前）迄於本院言詞辯論終結前均在監
      執行，核無與被告乙○○勾串之可能，其證詞之可信性本
      即甚高，且觀諸證人丙○○之上開證詞，其就(1)綽號「黑
      人」之長相、(2)「黑人」何時至乙○○住處交付槍枝，係
      丙○○先到被告乙○○住處泡茶，「黑人」始到場、(3)「
      黑人」係將槍枝裝於一只黑色手提袋內、(4)該只黑色手提
      袋內之槍枝數量、顏色，及(5)該只黑色手提袋內確實裝有
      一空氣長槍等，均與被告乙○○於本院審理時之供述相符
      ，況本院請證人丙○○於本院審理時當庭繪製該空氣長槍
      之外型，經核對確與扣案之空氣長槍（槍枝管制編號：00
      00000000）相同，足見被告乙○○供稱：扣案之上開空氣
      長槍係綽號「黑人」之薛生山於89年間所交付寄藏等語，
      堪信屬實。
（二）被告乙○○於警詢、偵訊中雖均供稱該空氣長槍係其於網
      路上購得等語，且經檢察官聲請傳喚證人即彰化縣警察局
      鹿港分局洪堀派出所所長洪坤林到庭具結作證，均無法證
      明被告於警詢、偵訊中之自白係出於非任意性所為，足認
      被告乙○○上開警詢、偵訊中之自白具有證據能力，得作
      為認定被告是否犯罪之依據，惟揆諸前揭判決意旨說明，
      被告乙○○於93年間在網路上購得空氣長槍乙節，除被告
      乙○○於警詢、偵訊時之自白外，查無其他積極事證以實
      其說，自難僅憑被告於警、偵訊時之自白而為被告不利之
      認定。是公訴人以該空氣長槍係被告於93年間在網路上購
      得，與前揭被告自綽號「黑人」之薛生山處取得並寄藏其
      餘扣得之槍彈，為數罪關係，應分論併罰，尚有未洽，本
      院認該扣案之空氣長槍係同時於綽號「黑人」之薛生山處
      取得並寄藏，應與前揭寄藏槍彈之部分為一行為觸犯數罪
      名之想像競合犯關係，本院自應就屬於裁判上一罪之此部
      分一併加以審判，附此敘明。
四、爰審酌被告前已有違反槍砲彈藥刀械管制條例之前科，甫於
    94年2月2日保護管束期滿而視為執行完畢，又於同年再因本
    罪而為警查獲，顯見其平日素行非佳，且其所寄藏之槍枝及
    子彈數量頗多（制式手槍1支、改造槍枝3支、改造空氣槍1
    支、制式子彈15顆、土造子彈3顆及制式霰彈槍子彈1顆），
    其寄藏之期間亦長（自89年度至94年度），對於社會治安造
    成重大之影響，危害社會秩序非輕，惟犯後坦承犯行，態度
    尚佳等一切情狀，量處如主文所示之刑，並就併科罰金部分
    諭知易服勞役之折算標準，以示警懲。
五、扣案如附表二所示之物（其中附表二編號6為附屬於編號5之
    物，應同視為違禁物），均屬違禁物，均應依刑法第38條第
    1項第1款規定宣告沒收之。另扣案之黑紅相間手提袋1只，
    係被告所有且供其寄藏具有殺傷力之改造槍枝所用，為被告
    自承在卷，爰依刑法第38條第1項第2款之規定宣告沒收之。
    至扣案之玩具手槍1支（槍枝管制編號為0000000000號）、
    霰彈槍子彈4顆、半成品子彈4顆、鋼珠1包、塑膠子彈1包等
    物，經送往內政部警政署刑事警察局鑑驗結果，均認不具殺
    傷力，有前揭槍彈鑑定書可參，堪認已非屬違禁物；另12GA
    UGE制式霰彈1顆、口徑9mm制式子彈6顆、土造子彈1顆，雖
    經鑑驗亦有殺傷力，惟均經擊發驗畢，有上揭鑑定書在卷可
    稽，已失其違禁物之性質，均不予沒收，附此敘明。又扣案
    之黑色手提袋1只，雖為被告寄藏手槍、具有殺傷力之槍枝
    與空氣槍及子彈所用，惟並非被告所有，係綽號「黑人」之
    友人薛生山所有且交付寄藏之情，亦據被告供述在卷，爰不
    另宣告沒收。
據上論斷，應依刑事訴訟法第299條第1項前段，槍砲彈藥刀械管
制條例第7條第4項、第8條第4項、第12條第4項，刑法第11條前
段、第55條、第47條、第42條第3項、第38條第1項第1款、第2款
，罰金罰鍰提高標準條例第2條，現行法規所定貨幣單位折算新
臺幣條例第2條，判決如主文。
中    華    民    國    95    年    1    月    11    日
                  刑事第二庭    審判長法官  石馨文
                                法      官  李水源
                                法      官  黃齡玉
以上正本證明與原本無異。
如不服本判決，應於判決送達後10日內，向本院提出上訴狀（ 須
附繕本 ）。
中    華    民    國    95    年    1    月    11    日
                                書記官  施嘉玫
槍砲彈藥刀械管制條例第7條
未經許可，製造、販賣或運輸火砲、肩射武器、機關槍、衝鋒槍
、卡柄槍、自動步槍、普通步槍、馬槍、手槍或各類砲彈、炸彈
、爆裂物者，處死刑、無期徒刑或7年以上有期徒刑；處徒刑者
，併科新台幣3千萬元以下罰金。
未經許可，轉讓、出租或出借前項所列槍砲、彈藥者，處無期徒
刑或 5 年以上有期徒刑，併科新台幣 1 千萬元以下罰金。
意圖供自己或他人犯罪之用，而犯前二項之罪者，處死刑或無期
徒刑；處徒刑者，併科新台幣 5 千萬元以下罰金。
未經許可，持有、寄藏或意圖販賣而陳列第 1 項所列槍砲、彈藥
者，處 5 年以上有期徒刑，併科新台幣 1 千萬元以下罰金。
第 1 項至第 3 項之未遂犯罰之。
槍砲彈藥刀械管制條例第8條
未經許可，製造、販賣或運輸鋼筆槍、瓦斯槍、麻醉槍、獵槍、
空氣槍或第4條第1項第1款所定其他可發射金屬或子彈具有殺傷
力之各式槍砲者，處無期徒刑或5年以上有期徒刑，併科新臺幣1
千萬元以下罰金。
未經許可，轉讓、出租或出借前項所列槍枝者，處 5 年以上有期
徒刑，併科新臺幣 1 千萬元以下罰金。
意圖供自己或他人犯罪之用，而犯前二項之罪者，處無期徒刑或
 7 年以上有期徒刑，併科新臺幣 1 千萬元以下罰金。
未經許可，持有、寄藏或意圖販賣而陳列第 1 項所列槍枝者，處
3年以上10年以下有期徒刑，併科新臺幣700萬元以下罰金。
第 1 項至第 3 項之未遂犯罰之。
槍砲彈藥刀械管制條例第12條
未經許可，製造、販賣或運輸子彈者，處 1 年以上 7 年以下有
期徒刑，併科新台幣 500 萬元以下罰金。
未經許可，轉讓、出租或出借子彈者，處 6 月以上 5 年以下有
期徒刑，併科新台幣 300 萬元以下罰金。
意圖供自己或他人犯罪之用，而犯前二項之罪者，處 3 年以上
10 年以下有期徒刑，併科新台幣 700 萬元以下罰金。
未經許可，持有、寄藏或意圖販賣而陳列子彈者，處 5 年以下有
期徒刑，併科新台幣 300 萬元以下罰金。
第 1 項至第 3 項之未遂犯罰之。
附表一
1.美國BERETTA廠製92FS型口徑9mm制式半自動手槍（槍枝管制編
  號為0000000000號）1支。
2.仿BERETTA廠92FS半自動手槍製造之玩具手槍換裝土造金屬槍
  管而成之改造手槍（槍枝管制編號為0000000000號）1支。
3.仿SIG SAUER廠P220型半自動手槍製造之金屬玩具手槍換裝土
  造金屬槍機、槍管而成之改造手槍（槍枝管制編號為00000000
  00號）1支。
4.仿BERETTA廠M9型半自動手槍製造之玩具手槍換裝金屬槍身、
  滑套、土造槍管而成之改造手槍（槍枝管制編號為0000000000
  號）1支。
5.M16改造空氣長槍（槍枝管制編號0000000000號）1支。
6.瓦斯鋼瓶3罐。
7.制式子彈（口徑9mm）15顆。
8.土造金屬彈殼加裝直徑8.8mm金屬彈頭而成之土造子彈3顆。
9.制式霰彈槍子彈（12 GAUGE）1顆。
附表二
1.美國BERETTA廠製92FS型口徑9mm制式半自動手槍（槍枝管制編
  號為0000000000號）1支。
2.仿BERETTA廠92FS半自動手槍製造之玩具手槍換裝土造金屬槍
  管而成之改造手槍（槍枝管制編號為0000000000號）1支。
3.仿SIG SAUER廠P220型半自動手槍製造之金屬玩具手槍換裝土
  造金屬槍機、槍管而成之改造手槍（槍枝管制編號為00000000
  00號）1支。
4.仿BERETTA廠M9型半自動手槍製造之玩具手槍換裝金屬槍身、
  滑套、土造槍管而成之改造手槍（槍枝管制編號為0000000000
  號）1支。
5.M16改造空氣長槍（槍枝管制編號0000000000號）1支。
6.瓦斯鋼瓶3罐。
7.制式子彈（口徑9mm）9顆（因已擊發6顆）。
8.土造金屬彈殼加裝直徑8.8mm金屬彈頭而成之土造子彈2顆（因
  已擊發1顆）。


司法院資訊處製作；財團法人民間司法改革基金會備份。
